臺灣高等法院臺南分院刑事判決
　　　上　訴　人　臺灣台南地方法院檢察署檢察官
　　　被　　　告　乙　○　○
右上訴人因被告過失傷害案件，不服臺灣台南地方法院九十三年度易字第三七六號中
華民國九十三年十月十九日第一審判決（起訴案號：臺灣台南地方法院檢察署九十三
年度偵字第九二七號），提起上訴，本院判決如左：
      主      文
原判決撤銷。
乙○○從事業務之人，因業務上之過失傷害人，處有期徒刑肆月，如易科罰金，以
佰元折算壹日。
      事      實
一、乙○○係建築工地鷹架承包商，為從事業務之人，緣乙○○於民國（下同）九十
    二年五月初某日起，承作台邦建設股份有限公司在臺南市○區○○○路二一二號
    建築工地之鷹架組裝，其應注意鷹架組裝完畢後是否牢固、安全，且依當時情形
    ，其應注意又無不能注意之情事，竟疏於注意將鷹架組裝牢固及安全，適有板模
    工人甲○○在該工地施工，於同年五月十四日上午八時三十分許行走於該工地二
    樓鷹架踏板時，其組裝之鷹架踏板突鬆脫滑落，致甲○○自該工地二樓墜落至地
    面，因而受有第二腰椎粉碎性骨折之傷害。
二、案經甲○○訴由臺南市警察局第五分局報告臺灣臺南地方法院檢察署檢察官偵查
    起訴。
      理      由
一、訊據被告乙○○固坦承上開工地之鷹架為伊僱用工人組裝等情，惟矢口否認有何
    業務過失傷害之犯行，辯稱：「工人組裝好鷹架後，伊有檢查，且伊是第一個去
    踩的，伊不知踏板為何會鬆掉，且上開踏板已使用一段時間」云云。
二、惟查，右揭事實，業據告訴人甲○○於原審偵審及本院審理時指訴綦詳，並經證
    人莊振山於偵查中證稱：「甲○○是踏在二樓的鷹架，二塊踏板連人一起掉下，
    那是鷹架未固定好而致踏板掉落，依現場看都是沒有綁鐵線才會這樣」等語（見
    偵查卷第七頁）屬實，並經該工地監工即與被告同負有檢查鷹架是否組裝牢固之
    證人林義山於偵查中證述無訛（見偵查卷第二十一頁），又告訴人甲○○因本件
    事故，受有第二腰椎粉碎性骨折之傷害，亦有奇美醫學中心診斷證明書一紙附卷
    可稽。被告雖辯稱：該鷹架已有其他工人使用一段期間，安全無虞等語，然按被
    告係以組裝鷹架為業，對於組裝完畢之鷹架是否牢固安全應注意檢查維護，若有
    鬆脫之虞，即應加以固定，乃前開鷹架使用不久即有踏板鬆脫之現象，足徵被告
    並未善加檢查及注意安全維護，其顯有過失，至為灼然，且並不因曾有其他工人
    使用而未肇事而認該鷹架工程業已牢固安全，是被告上開所辯，顯不足採。又告
    訴人甲○○確因該工地鷹架踏板未固定好而掉落地面，亦據上開證人莊振山證述
    綦詳，足認被告之過失行為，確與告訴人之受傷間，具有相當因果關係，此外，
    上開工地於本件事故後，亦曾補強鷹架工程，足認上開鷹架組裝工程確有瑕庛，
    此有鷹架補強前、後之照片二幀在卷可佐。至告訴人本身就本件事故是否與有過
    失，亦屬民事賠償責任分擔之問題，不影響本件被告之業務過失傷害之認定。綜
    上，本件事證明確，被告業務過失之犯行，堪以認定。
三、核被告乙○○所為，其係建築工地鷹架之承包商，為從事業務之人，其因業務上
    之過失致人受傷，核其所為，係犯刑法第二百八十四條第二項前段之業務過失傷
    害罪。原審以被告罪證明確，因予論罪科刑，固非無見。然查，本件被告之過失
    程度非輕，而告訴人所受第二腰椎粉碎性骨折之傷害，傷勢甚重，迄未痊癒，且
    未與被害人達成民事和解，賠償損害，原判決僅量處有期徒刑二月並易科罰金之
    折算標準，稍嫌輕縱，容有未洽。檢察官據告訴人請求上訴，據此指摘原判決不
    當，非無理由，自應予撤銷改判，爰審酌被告品行不惡，犯罪所生危害、告訴人
    所受傷害之情形、被告犯罪後尚未與告訴人達成和解，賠償告訴人損害，及被告
    僅願以新臺幣四十萬元賠償告訴人之犯後態度等一切情狀，量處如主文第二項所
    示之刑，並諭知如易科罰金之折算標準，以示懲儆。
據上論結，應依刑事訴訟法第三百六十九條第一項前段、第三百六十四條、第二百九
十九條第一項前段、刑法第二百八十四條第二項前段、第四十一條第一項前段，罰金
罰鍰提高標準條例第一條前段、第二條，判決如主文。
本案經檢察官王碧霞到庭執行職務。
中    華    民    國      九十四      年      一      月      二十      日
                                  臺灣高等法院臺南分院刑事第四庭
                                      審判長法官  鄭    文    肅
                                            法官  陳    珍    如
                                            法官  林    勝    木
右正本證明與原本無異。
不得上訴。
                                      法院書記官  吳    秋    賢
中    華    民    國      九十四      年      一      月      二十一    日
附錄法條：
刑法第二百八十四條第二項：
從事業務之人，因業務上之過失傷害人者，處一年以下有期徒刑、拘役或一千元以下
罰金。致重傷者，處三年以下有期徒刑、拘役或二千元以下罰金。
